# 请教陈版：股份支付问题（通过持股平台对母公司增资，实现对子公司员工股权激励）

提问人：zhangwdlh 时间：2018-03-13 12:08:40
向陈版和各位大侠请教：基本情况： B公司为A公司以 100 万元设立的全资子公司，目前B公司股本 100 万元净资产 100 万元；A公司股本 1000 万元、净资产 5000 万元、每股公允价值 10 元。现A公司拟对集团骨干员工进行股权激励，通过C合伙平台（由A、B公司骨干员工组成）向A公司以每股 6 元的价格增资 100 万股（ 600 万元），其中A、B公司员工各占50%，股权一次性授予可立即行权无等待期。本次股份支付累计产生股权支付费用 400 万元，A、B公司各为 200 万元，A、B公司单体报表应该做借：管理费用贷资本公积 200万元。（不考虑企业所得税影响） 问题：公司单体报表的长期投资是否需要进行账务处理？有人认为应当：借长投 200 万元、贷资本公积 200 万元；

回答人：chenyiwei
A公司单体报表层面，需要就B因股份支付而增加的资本公积调整对B的长期股权投资。

提问人：anderial 时间：2018-03-13 21:39:21
为什么不做呢 A公司对B公司员工发行了股份 但发行价格并非公允价值，公允价值与发行价格之间差额实际是A公司对B公司的投入 A公司应该将差额调整对B的投入才对

回答人：chenyiwei
抱歉，已经更正。